臺灣宜蘭地方法院刑事判決
110年度原簡上字第5號
上  訴  人
即  被  告  林克文


義務辯護人  劉致顯律師
上  訴  人
即  被  告  葛智祥


義務辯護人  黃豪志律師
上列上訴人即被告等因毀棄損壞等案件，不服本院簡易庭於中華
民國110年9月30日所為110年度原簡字第34號第一審簡易判決（
聲請簡易判決處刑案號：110年度偵字第4004號），提起上訴，
本院管轄之第二審合議庭判決如下：
    主  文
上訴駁回。
林克文、葛智祥均緩刑貳年。
    犯罪事實
一、林克文與葛智祥因不滿游○萍（姓名年籍均詳卷）家中有人
    出現嚴重特殊傳染性肺炎COVID-19症狀而未告訴村民，於民
    國110年5月26日晚間8時許，酒後前往宜蘭縣南澳鄉碧候村
    信義路之「碧○商店」前，與游○萍發生口角，林克文竟基於
    毀損之犯意，將門外游○萍所有之2支空酒瓶丟破而損壞，足
    以生損害於游○萍；葛智祥則基於恐嚇危害安全之犯意，向
    游○萍恫稱：「我等一下燒妳家喔！你們家想不想被燒啊？
    」等語，以此加害生命、身體及財產之事，恐嚇游○萍，使
    游○萍心生畏懼，致生危害於安全。
二、案經游○萍訴由宜蘭縣政府警察局蘇澳分局報告臺灣宜蘭地
    方檢察署檢察官偵查後聲請簡易判決處刑。
    理  由
壹、程序部分：
    按被告以外之人於審判外之陳述，雖不符刑事訴訟法第159
    條之1至第159條之4之規定，而經當事人於審判程序同意作
    為證據，法院審酌該言詞陳述或書面陳述作成時之情況，認
    為適當者，亦得為證據。當事人、代理人或辯護人於法院調
    查證據時，知有刑事訴訟法第159條第1項不得為證據之情形
    ，而未於言詞辯論終結前聲明異議者，視為有前項之同意，
    刑事訴訟法第159條之5定有明文。查本判決所引用以下被告
    以外之人於審判外作成之相關供述證據（包含書面陳述），
    雖均屬傳聞證據，惟公訴人、被告林克文、葛智祥及渠等之
    辯護人於本院審判期日均表示無意見而不予爭執（本院卷第
    61頁），亦未於言詞辯論終結前聲明異議，本院審酌上開證
    據資料製作時之情況，尚無違法不當及證明力明顯過低之瑕
    疵，亦認為以之作為證據應屬適當，故認前揭證據資料均有
    證據能力。至其餘所引用之非供述證據，本院亦查無違反法
    定程序取得之情形，亦均認具有證據能力，首予敘明。
貳、實體部分：
一、前揭犯罪事實，業據被告等於警詢、偵查及本院審理時坦承
    不諱（警卷第1至9頁；偵卷第9頁；本院卷第65頁），核與
    證人即告訴人游○萍於警詢中所證述之情節大致相符（警卷
    第10至12頁），復有現場錄影譯文1份（警卷第17頁）、監
    視錄影擷取畫面14張（警卷第27至33頁）及照片6張（警卷
    第34至36頁）附卷可按。綜上事證參互析之，足認被告等自
    白與事實相符，本案事證明確，被告等犯行堪以認定，應予
    依法論科。
二、核被告林克文所為，係犯刑法第354條之毀損他人物品罪；
    被告葛智祥所為，係犯刑法第305條之恐嚇危害安全罪。原
    審認被告林克文毀損他人物品；被告葛智祥恐嚇危害安全犯
    行明確，審酌被告等為智識成熟之成年人，不思以理性方式
    反應問題，率而各以上揭方式任意損壞物品及恐嚇告訴人，
    影響告訴人生活之安定，顯見被告等法治觀念薄弱，行為實
    屬不當，兼衡被告等之素行、犯罪之動機、目的、手段、智
    識程度，犯後態度等一切情狀，判處被告林克文罰金新臺幣
    1千元，如易服勞役，以新臺幣1千元折算1日；被告葛智祥
    拘役10日，如易科罰金，以新臺幣1仟元折算1日，核其認事
    用法尚無不合，量刑亦稱允洽，應予維持。被告等上訴指摘
    原判決量刑過重而求為撤銷改判，為無理由，應予駁回。惟
    查，被告等未曾因故意犯罪受有期徒刑以上刑之宣告，此有
    臺灣高等法院被告前案紀錄表2份在卷可稽，此次因一時失
    慮，偶罹刑典，事後業已坦承犯行，並與告訴人達成和解，
    信經此偵、審程序後，應能謹慎其行，諒無再犯之虞，本院
    因認所宣告之刑，以暫不執行為適當，爰依刑法第74條第1
    項第1款之規定，併均予宣告緩刑如主文第2項所示，以啟自
    新。
據上論斷，應依刑事訴訟法第455條之1第1項、第3項、第368條
，刑法第74條第1項第1款，判決如主文。
本案經檢察官吳志成到庭執行職務。
中　　華　　民　　國　　111 　年　　1 　　月　　12　　日
                  刑事第二庭審判長法  官  黃永勝
　　　　　　　　　　　　　　　　　法  官  陳盈孜
　　　　　　　　　　　　　　　　　法  官  劉致欽
以上正本證明與原本無異。
本件不得上訴。
                                  書記官  魏翊洳
中　　華　　民　　國　　111 　年　　1 　　月　　12　　日
附錄本案論罪科刑法條：
中華民國刑法第305條
以加害生命、身體、自由、名譽、財產之事恐嚇他人，致生危害
於安全者，處2年以下有期徒刑、拘役或9千元以下罰金。
中華民國刑法第354條
毀棄、損壞前二條以外之他人之物或致令不堪用，足以生損害於
公眾或他人者，處2年以下有期徒刑、拘役或1萬5千元以下罰金
。